tr: Elektronik > Elektronik Alet Aksesuarları > Güç > Güç Adaptörü ve Şarj Cihazı Aksesuarları: Şarj Cihazı Koruyucu Kılıflar; Şarj Standları ve Dock'ları; Yedek Şarj Uçları ve Konektörleri; Yedek Kablolar
pt-BR: Eletrônicos > Acessórios para eletrônicos > Potente > Acessórios para adaptadores de energia: Capas protetoras para carregador; Suportes e docks de carregamento; Pontas e conectores de carregador de reposição; Cabos de reposição
hu: Elektronika > Elektronikai kiegészítők > Áram > Tápadapter- és töltőkiegészítők: Töltő-védőtokok; Töltőállványok és dokkolók; Cserélhető töltőfejek és csatlakozók; Cserekábelek
th: อิเล็กทรอนิกส์ > อุปกรณ์อิเล็กทรอนิกส์ > ส่งกำลัง > อะแดปเตอร์และอุปกรณ์ชาร์จไฟ: เคสป้องกันอุปกรณ์ชาร์จ; ขาตั้งและฐานชาร์จ; หัวชาร์จและตัวเชื่อมต่อทดแทน; สายไฟสำรอง
zh-CN: 电子产品 > 电子配件 > 供电设备 > 电源适配器/充电器配件: 充电器保护套; 充电支架和底座; 替换充电器头与连接器; 更换电线
cs: Elektronika > Elektronika – příslušenství > Napájení > Napájecí adaptéry a nabíječky – příslušenství: Ochranná pouzdra nabíječek; Nabíjecí stojany a dokovací stanice; Náhradní koncovky a konektory nabíječek; Náhradní kabely
sl-SI: Elektronika > Elektronski dodatki > Napajanje > Dodatki za napajalnike in polnilnike: Zaščitna ohišja polnilnikov; Polnilna stojala in postaje; Nadomestne konice in konektorji za polnilnike; Nadomestni kabli
zh-TW: 電子器材 > 電子配件 > 電源 > 直流變壓器/充電器配件: 充電器保護套; 充電座與充電底座; 充電器替換接頭與連接器; 替換電源線
es: Electrónica > Accesorios electrónicos > Potencia > Accesorios para cargadores y adaptadores de corriente: Fundas protectoras para cargadores; Soportes y bases de carga; Puntas y conectores de cargador de repuesto; Cables de repuesto
de: Elektronik > Elektronisches Zubehör > Leistung > Netzteil- & Ladegerätezubehör: Schutzhüllen für Ladegeräte; Ladeständer und -Docks; Ersatz-Ladespitzen und -Anschlüsse; Ersatzkabel
bg-BG: Електроника > Аксесоари за електроника > Захранване > Захранващ адаптер и аксесоари за зарядно устройство: Защитни калъфи за зарядно устройство; Стойки и докинг станции за зареждане; Резервни накрайници и конектори за зарядно; Резервни кабели
lt-LT: Elektronika > Elektronikos priedai > Maitinimas > Maitinimo adapterių ir įkroviklių priedai: Apsauginiai įkroviklių dėklai; Įkrovimo stovai ir dokai; Pakeičiami įkroviklių antgaliai ir jungtys; Pakaitiniai laidai
it: Elettronica > Accessori dispositivi elettronici > Alimentazione > Accessori per caricabatteria e adattatori di corrente: Custodie protettive per caricabatterie; Supporti e docking station di ricarica; Punte di caricabatterie di ricambio e connettori; Cavi di ricambio
da: Elektronik > Elektronik – tilbehør > Strøm > Strømforsyning og opladertilbehør: Opladerbeskyttende etuier; Opladningsstativer og -docks; Ekstra lader – spidser og stik; Reserveledninger
vi: Thiết bị điện tử > Phụ kiện thiết bị điện tử > Điện > Phụ kiện bộ chuyển đổi điện và bộ sạc: Hộp bảo vệ bộ sạc; Giá và bến sạc; Đầu và đầu nối sạc thay thế; Dây thay thế
en: Electronics > Electronics Accessories > Power > Power Adapter & Charger Accessories: Charger Protective Cases; Charging Stands & Docks; Replacement Charger Tips & Connectors; Replacement Cords
ro-RO: Electronice > Accesorii electronice > Alimentare > Accesorii pentru adaptoare de alimentare și încărcătoare: Carcase de protecție pentru încărcătoare; Standuri și docuri de încărcare; Vârfuri și conectori de înlocuire pentru încărcătoare; Cabluri de schimb
ko: 전자기기 > 전자기기 부대용품 > 전력 > 전원 어댑터/충전기 부대용품: 충전기 보호 케이스; 충전 스탠드 및 독; 교체용 충전기 팁 및 커넥터; 교체용 코드
sk-SK: Elektronika > Elektronické príslušenstvo > Gombík napájania > Príslušenstvo pre napájací adaptér a nabíjačku: Ochranné puzdrá na nabíjačky; Nabíjacie stojany a doky; Náhradné koncovky a konektory nabíjačiek; Náhradné káble
el: Ηλεκτρονικά > Αξεσουάρ ηλεκτρονικών συσκευών > Τροφοδοσία ηλεκτρονικών συσκευών > Αξεσουάρ προσαρμογέων τροφοδοσίας & φορτιστών):: Θήκες προστασίας φορτιστή; Βάσεις & σταθμοί φόρτισης; Ανταλλακτικές άκρες & σύνδεσμοι φορτιστή; Ανταλλακτικά καλώδια
fr: Appareil électronique > Accessoires électroniques > Puissance > Accessoires pour adaptateurs de courant et chargeurs: Étuis de protection pour chargeur; Supports et stations d’accueil de charge; Embouts et connecteurs de chargeur de remplacement; Cordons de remplacement
nb: Elektronikk > Elektronikktilbehør > Strøm > Tilbehør til strømadaptere og -ladere: Beskyttelsesetuier for ladere; Ladestativer og dokker; Erstatningsladespisser og koblinger; Erstatningsledninger
fi: Elektroniikka > Sähkötarvikkeet > Virta > Adapterit ja laturitarvikkeet: Laturin suojakotelot; Lataustelineet ja -telakat; Korvaavat laturiliittimet ja -päät; Vaihtojohdot
sv: Elektronik > Elektroniktillbehör > Ström > Tillbehör till strömadaptrar: Laddarskyddsfodral; Laddningsställ och dockningsstationer; Ersättningsladdningsspetsar och kontakter; Reservsnören
hr-HR: Elektronika > Pribor za elektroniku > Napajanje > Adapter napajanja i dodaci za punjače: Zaštitne kutije za punjač; Postolja i dokovi za punjenje; Zamjenski vrhovi i konektori za punjač; Zamjenski kabeli
pt-PT: Eletrónica > Acessórios eletrónicos > Energia > Acessórios de adaptador de potência e carregador: Caixas protetoras para carregador; Suportes e docks de carregamento; Pontas e conectores de substituição para carregador; Cabos de substituição
ja: 電子機器 > 電気製品関連用品・PC周辺機器 > 電力 > 電源アダプター関連用品: 充電器保護ケース; 充電スタンド・ドック; 充電器交換用チップ・コネクター; 交換用コード
pl: Elektronika > Akcesoria elektroniczne > Moc > Akcesoria do zasilaczy: Etui ochronne na ładowarkę; Postumenty i stanowiska ładowania; Wymienne końcówki i złącza ładowarki; Przewody na wymianę
ru: Электроника > Аксессуары для электроники > Электропитание > Аксессуары для адаптеров питания и зарядных устройств: Защитные чехлы для зарядных устройств; Зарядные станции и док-станции; Сменные наконечники и разъемы для зарядных устройств; Шнуры для адаптеров питания и зарядных устройств
nl: Elektronica > Accessoires voor elektronica > Power > Accessoires voor netspanningsadapters: Beschermdozen voor opladers; Oplaadstations en docks; Vervangende oplader tips en connectoren; Vervangingssnoeren